最高法院刑事判決　　　　　　　　　　　　　　　九十一年度台上字第三四○二號
　　上　訴　人　甲○○
右上訴人因違反麻醉藥品管理條例案件，不服台灣高等法院高雄分院中華民國八十九
年三月二十日第二審更審判決（八十八年度上更(一)字第三三二號，起訴案號：台灣高
雄地方法院檢察署八十六年度偵字第五三○六號），提起上訴，本院判決如左：
    主  文
上訴駁回。
    理  由
按刑事訴訟法第三百七十七條規定，上訴於第三審法院，非以判決違背法令為理由，
不得為之。是提起第三審上訴，應以原判決違背法令為理由，係屬法定要件。且必須
依據卷內資料為具體之指摘，並足據以辨認原判決已具備違背法令之形式，始屬相當
。本件原判決認定上訴人甲○○意圖販賣安非他命營利，於民國八十五年十二月間某
日，在高雄市○○路某一保齡球館內，以新台幣（下同）四十一萬元之價格，向綽號
「阿發」之不詳姓名成年男子販入安非他命兩大包，並將之藏放在高雄市○○區○○
路七十巷三號二樓住處內，擬待安非他命價格上漲後再轉賣圖利，嗣於八十六年二月
二十一日經警查獲等情。係以上開事實，業據上訴人於警訊中坦承不諱，其經警局隨
案移送於檢察官初訊時，亦供認「是阿發於八十五年十二月間賣給我，要我買來囤積
，等價格好，再來向我買回。」核與其同居人戴吳淑惠證述，上訴人於農曆過年前購
入安非他命，及警員林景義證陳，查獲時，上訴人將安非他命放在盤子裏，正用電風
扇吹，大概怕潮濕等情相符，並有扣案之兩大包安非他命（合計七八七‧八七公克）
，經高雄醫學院附設中和紀念醫院檢驗，確係甲基安非他命，亦有該醫院第Ｐ000
0000號、第Ｐ0000000號檢驗報告單為證。復論述上訴人自承販入安非他
命，等價格上漲後再行出售，且上訴人本身並未施用安非他命，其持有巨量安非他命
，顯係意圖販賣牟利無訛。因認上訴人犯行明確，乃撤銷第一審判決，改判仍論處上
訴人非法販賣化學合成麻醉藥品（累犯）罪刑。已詳其所憑之證據及認定之理由。
而以上訴人否認犯行，辯稱阿發向伊借款四十一萬元，將上述安非他命質押在伊處，
待阿發還款時即還給他，伊沒有販賣之意圖云云，係餘詞卸責；另上訴人所舉證人施
碧虎、朱桂春、戴吳淑惠縱證述確有阿發其人，及戴吳淑惠陳稱，上訴人曾告以安非
他命是阿發借款之質押品各情，如何不足為有利於上訴人之證明，均於判決理由內詳
予指駁。復說明上訴人請求勘驗偵查初訊錄音帶一節，核無必要之理由。從形式上觀
察，原判決並無認定事實不依證據等情事存在。上訴人上訴意旨略以，(一)、警訊筆錄
製作後，上訴人因老花眼，無法詳看即簽名捺印，事實上上訴人並未自白。(二)、上訴
人從未吸食過安非他命，也無銷售門路，無從販賣圖利，祇是單純持有。(三)、扣案之
磅秤並非電子秤，另塑膠袋係一般包裝食品之用，無關於販賣安非他命。(四)、查扣之
安非他命未分裝成小包，足見上訴人無販賣之意圖。(五)、上訴人係先將錢借給阿發，
事後才拿到安非他命，與一般毒品交易係一手交錢、一手交貨之情形有別，而施碧虎
等人也證明確有阿發其人。(六)、製作警訊筆錄時未錄音，可見該筆錄有瑕疵。(七)、偵
查初訊筆錄所載，與上訴人供述之真意不符，且未將其錄音帶送鑑定分析其內容，有
欠允當等情。惟查，刑事訴訟法第一百條之一有關訊問被告應錄音、錄影之規定，係
於八十七年一月二十一日始經總統公布增訂，上訴人於八十六年二月一日警訊時，尚
無應為錄音之規定，則上述筆錄之製作並無瑕疵。且上訴人始終未曾抗辯該警訊自白
非出於自由意思，是原審採信該筆錄為論罪之證據，於法無違。前述上訴意旨第(六)點
所云，自非合法之上訴理由。至其餘上訴意旨，或為單純事實上之爭執，或對原審法
院認事、採證職權之適法行使或已說明論斷之事項，專憑己見，任意爭執，俱非適法
之第三審上訴理由。本件上訴非以原判決有何違背法令為理由，不足據以辨認原判決
已具違法情事，其上訴違背法律上之程式，應予駁回。
據上論結，應依刑事訴訟法第三百九十五條前段，判決如主文。
中      華      民      國    九十一    年      六      月     二十     日
                              最高法院刑事第六庭
                                  審判長法官  吳  雄  銘
                                        法官  池  啟  明
                                        法官  石  木  欽
                                        法官  郭  毓  洲
                                        法官  陳  正  庸
      右正本證明與原本無異
                                              書  記  官
中      華      民      國    九十一    年      六      月    二十五    日
